【裁判字號】    88,訴,1280
【裁判日期】    890710
【裁判案由】    毒品危害防制條例
【裁判全文】
臺灣臺北地方法院刑事判決                        八十八年度訴字第一二八號
    公  訴  人  臺灣臺北地方法院檢察署檢察官
    被      告  乙○○
    選任辯護人  舒建中
右列被告因違反毒品危害防制條例案件，經檢察官提起公訴（八十八年度偵字第一六
七九號），本院判決如左：
    主  文
乙○○販賣第二級毒品，處有期徒刑柒年貳月。
因犯罪所得之財物新台幣貳仟元沒收。
    事  實
一、乙○○明知安非他命係毒品危害防制條例第二條第一項第二款所規定之第二級毒
    品，依同條例第四條第二項之規定，不得販賣予他人，竟意圖營利，於民國（下
    同）八十七年十月二十三日下午六時許，在台北市○○街開平中學附近，以新臺
    幣（下同）二千元之價格，販賣第二級毒品安非他命一小包予其友人丙○○。嗣
    員警於八十七年十一月三日下午五時許，查獲丙○○施用第二級毒品安非他命犯
    行（業經本院裁定送觀察、勒戒後，無繼續施用傾向，由檢察官為不起訴處分）
    後，循線查獲上情。
二、案經臺北市政府警察局士林分局報請台灣台北地方法院檢察署檢察官呈請台灣高
    等法院檢察署令轉台灣士林地方法院檢察署檢察官呈請台灣高等法院檢察署令轉
    台灣台北地方法院檢察署檢察官偵查起訴。
    理  由
一、訊據被告乙○○矢口否認上開犯行，辯稱：當天下午丙○○在電話中表示需要安
    非他命，但僅有二千元，伊身上有一萬八千元，打電話向楊如生訂購安非他命二
    萬元後，先去丙○○家拿二千元，至台北市○○路福臨橋下取得安非他命，才又
    去丙○○家交付其應得之安非他命云云。惟查，被告上開販賣第二級毒品安非他
    命之犯行，業據證人丙○○於警詢及偵查中證述明確，其雖於本院訊問時改稱係
    委請被告幫忙購買二千元之安非他命，惟不僅證人丙○○對於其翻易前詞之行為
    ，未能提出合理之解釋，其當庭所稱「接近傍晚他（即被告）打電話和我約在開
    平中學交貨，我當場給他二千元」等語，並核與被告所辯係先自證人丙○○取得
    二千元後，始代之購買安非他命之情形迥不相同；核諸證人丙○○與被告係朋友
    關係，被告若確僅係代之購買安非他命，證人丙○○斷無迭於警詢、偵訊中誣指
    係向被告購買安非他命之理，被告所辯及證人丙○○於本院所稱被告僅係幫證人
    丙○○購買安非他命云云，自分係卸責及迴護之詞，不足採信。此外，被告上開
    犯行，並有台北市政府警察局士林分局執行通訊監察案件譯文表影本一紙附卷可
    稽，事證明確，被告犯行堪以認定。
二、核被告乙○○所為，係犯毒品危害防制條例第四條第二項之販賣第二級毒品罪。
    被告持有第二級毒品安非他命之犯行，為其販賣第二級毒品之犯行所吸收，不另
    論罪。核諸安非他命價值不菲，販賣風險大、刑責重，被告自有營利之意圖甚明
    。爰審酌被告犯罪之動機、目的、手段、品行、所生危害及犯罪後之態度等一切
    情狀，量處如主文所示之刑。被告因毒品危害防制條例第四條第二項犯罪所得之
    財物二千元，尚無證據證明已經滅失，爰依同條例第第十九條第一項之規定，宣
    告沒收之。
三、移送併辦（八十八年度偵字第一四０六二號）意旨另以：被告乙○○於八十七年
    十月二十九日下午四時許，在台北市○○○路○段一三七之四號前，以六千元之
    價格，販賣第二級毒品安非他命五包（合計淨重九點六公克）予甲○○（業於八
    十八年七月八日死亡），為警當場逮捕，扣得上開安非他命，因認被告另涉有毒
    品危害防制條例第四條第二項之販賣第二級毒品罪嫌。訊之被告乙○○辯稱：扣
    案安非他命係伊之前向甲○○購得，當天甲○○在電話中稱向伊調貨，伊乃將攜
    帶之安非他命先行交付等語。經查本件之查獲過程，原係案外人甲○○因涉嫌多
    次販賣第二級毒品安非他命予案外人黃小玲，於八十七年十月二十三日夜間八時
    許復在台北市○○○路、長春路口交易時，為警當場逮捕，並扣得安非他命十四
    包（淨重十二點五公克），為台灣士林地方法院裁定羈押後，始於同月二十九日
    為警借提時，至台北市○○○路○段一三七之四被告工作之大樓前，以電話聯絡
    被告交付扣案安非他命等情，業據查獲員警丁○○到庭證述綦詳，並據本院調閱
    案外人甲○○為被告之台灣士林地方法院檢察署八十七年度偵字第一００四二號
    案件卷宗細譯無訛，參之證人丁○○並證稱「以我的經驗判斷，甲○○才是直接
    的上游，我覺得被告與甲○○頗為熟識，才會信任他」等語，案外人甲○○本身
    即係販賣安非他命之毒販，應堪認定。次查，案外人甲○○於電話中除告知被告
    「我在樓下，把東西拿下來」等語外，並未明確提及係以何價格向被告購買何數
    量之安非他命一節，業據在場員警證人丁○○證述明確，應為真實；核諸被告及
    案外人甲○○均係販賣安非他命之毒販，及被告僅聽聲音即知係案外人甲○○來
    電，並即攜帶安非他命交付之信任情形，被告與案外人甲○○之間，當甚有可能
    原即常有互相調取安非他命之行為，則本部分既無其他積極證據足認被告係基於
    營利之目的，而販賣扣案安非他命予案外人甲○○，自不得遽認被告此部分行為
    ，亦構成毒品危害防制條例第四條第二項之販賣第二級毒品犯罪。是上開移送併
    辦部分，核與被告經起訴之販賣第二級毒品犯行間，無何裁判上一罪之關係可言
    ，應退由檢察官另行偵辦，附此敘明。
據上論斷，應依刑事訴訟法第二百九十九條第一項前段、毒品危害防制條例第四條第
二項、第十九條第一項，判決如主文。
本案經檢察官劉雪惠到庭執行職務。
中    華    民    國      八十九      年      七      月        十      日
                                      臺灣臺北地方法院刑事第七庭
                                            法  官  楊 代 華
右正本證明與原本無異。
如不服本判決，應於判決送達後十日內，向本院提出上訴狀。
                                            書記官  許 博 為
中    華    民    國      八十九      年      七      月        十      日
附錄本案論罪科刑法條全文：
毒品危害防制條例第四條第二項
一造、運輸、販賣第一級毒品者，處死刑或無期徒刑，處無期徒刑者，得併科新臺幣
 一千萬元以下罰金。
二製造、運輸、販賣第二級毒品者，處無期徒刑或七年以上有期徒刑，得併科新臺幣
 七百萬元以下罰金。
三製造、運輸、販賣第三級毒品者，處五年以上有期徒刑，得併科新臺幣五百萬元以
 下罰金。
四製造、運輸、販賣專供製造或施用毒品之器具者，處一年以上七年以下有期徒刑，
 得併科新臺幣一百萬元以下罰金。


司法院資訊處製作；財團法人民間司法改革基金會備份。
